【裁判字號】    99,交抗,1925
【裁判日期】    991011
【裁判案由】    違反道路交通管理處罰條例
【裁判全文】
臺灣高等法院交通事件裁定            99年度交抗字第1925號
抗  告  人
即受處分人  甲○○
上列抗告人因違反道路交通管理處罰條例案件，不服臺灣桃園地
方法院99年度交聲字第711號，中華民國99年8月23日裁定（原處
分案號：交通部公路總局新竹區監理所板橋監理站99年5月4日壢
監裁字第裁53-Z00000000號裁決書），提起抗告，本院裁定如下
：
    主  文
抗告駁回。
    理  由
一、原裁定略以：抗告人即受處分人甲○○於民國99年5月1日上
    午5時43分許，駕駛車牌號碼261-KH號營業貨櫃曳引車行經
    國道一號高速公路南下58至60公里路段，因有「未依規定行
    駛車道」之違規行為，為警當場攔停後舉發，原處分機關乃
    依道路交通管理處罰條例第33條1項第3款、第63條第1項第1
    款規定，裁處受處分人新台幣（下同）4000元之罰鍰，並記
    違規點數1點。受處分人雖辯稱：伊因有一輛滿載小汽車之
    營業曳引車未讓伊直行車先行，而強行切入外側車道，伊為
    避免發生擦撞，才向左避讓，切入中線車道行駛云云，然受
    處分人於原審亦稱：伊本來要由外線車道切換到中線車道超
    車，要超越載著自用小客車的那台中型貨車，因為那台車也
    慢慢在加速，所以伊到中線之後發現超不過去，所以伊就又
    切換回去外側車道云云，則其行駛中線車道之原因究係因他
    人車輛強行切入所致，抑或係為超車所致，已非無疑。又受
    處分人車輛從國道一號高速公路南下58至60公里路段沿途均
    行駛在中線車道，當時外側車道僅另有一台白色曳引車在前
    ，並無其他車輛強行切入外側車道等情，業據證人即舉發員
    警潘龍偕於原審證述明確，復有現場搜證錄影光碟可參，顯
    見受處分人並無因他人車輛強行切入而不得不行駛中線車道
    之緊急情況。何況，行駛於外側車輛之另一曳引車，既已行
    駛在受處分人車輛前方，衡情，亦難認受處分人有超車之必
    要，受處分人上開所陳，尚難採信。因認原處分機關所為之
    裁罰，於法並無未當，而駁回其聲明異議等語。
二、受處分人抗告意旨則謂：伊車輛係因閃避一輛載滿小汽車之
    營業曳引車才行駛到中線車道，導致二車並行，之後伊等該
    曳引車加速至取得安全距離後，才切回外側車道，約行駛50
    0公尺遠後，即有一行駛於路肩之偵防車輛將伊車輛攔停，
    當時伊車輛已在外側車道，員警卻指稱其偵防車係行駛外側
    車道，而伊車輛在中線車道云云，顯與事實不合。再者，原
    法院所憑之現場蒐證影帶只有0.31秒，依伊當日之行車紀錄
    所示車速為80公里，影帶中0.31秒，亦不可能超過1公里，
    應仍在法律允許之行駛範圍內。為此，爰依法提起抗告云云
    。
三、經查：
  (一)受處分人固辯稱員警指述不實云云，然經本院勘驗卷附採現
    場搜證光碟結果，可知員警錄影搜證之時間約有56秒，從畫
    面一開始即可見國道公路中線及外側車道各有一台白色曳引
    車，而行駛於外側車道之曳引車，係行駛在中線車道曳引車
    之前方，且與行駛中線車道之曳引車保持一定之安全距離，
    並於播放至9秒時，更見有一輛原行駛於中線車道曳引車後
    方之自小客車，從該曳引車後方切換至外側車道，嗣於16秒
    時，於超過行駛於中線車道之曳引車後，始又切回中線車道
    ，及至播放至31秒時，原行駛於中線車道之曳引車才慢慢切
    至外側車道，此時員警之偵防車才從外側車道切至路肩。參
    以受處分人於原審亦坦承：畫面中線那台白色曳引車就是受
    處分人之車輛等語（原審卷第16頁），則從上開員警搜證開
    始，受處分人車輛與行駛外側之曳引車，既已有一定之安全
    距離，而中途更因受處分人車輛佔用中線車道，而造成原行
    駛中線車道之自小客車需切至外側車道進行超車，因認受處
    分人確有未依規定行駛車道之違規，受處分人上開辯稱，顯
    非事實。
  (二)至於受處分人另辯稱：於1公里範圍內，仍為法所允許之範
    圍云云，然觀諸高速公路及快速公路交通管制規則第8條第1
    項第2款規定可知，大型車原則上應行駛於外側車道，其例
    外情形僅得暫時利用緊臨外側車道之車道超越前車而已，受
    處分人上開所陳，非無誤會。
  (三)綜上，因認本件抗告人之抗告，為無理由，應予駁回。
據上論斷，應依道路交通案件處理辦法第26條，刑事訴訟法第41
2條，裁定如主文。
中    華    民    國    99    年    10    月    11    日
                  刑事第二庭審判長法  官  洪光燦
                                  法  官  李麗玲
                                  法  官  林恆吉
以上正本證明與原本無異。
不得再抗告。
                                  書記官  陳盈璇
中    華    民    國    99    年    10    月    11    日

司法院資訊處製作；財團法人民間司法改革基金會備份。
